---
title: "Projet de classification"
output:
  word_document: default
  html_document:
    df_print: paged
---

<!-- Code pour justifier l'ensemble du document  -->
<style>
body {
text-align: justify;
background-color: #fcfbfc;
font-size:16px;}
h1 {
  text-align: center;
}

</style>



* Projet réalisé par :
    + **LOUARN Justine**
    + **RAIMBAULT Lucie**
    + **DHENNIN NOLWENN**

<br/>

## Classification des Pokemons

# IMPORTATION DES PACKAGES
```{r include=FALSE}
library(cluster)
library(FactoMineR)
library(dendextend)
library(ggplot2)
library(data.table)
library(tidyverse)
library(factoextra)
library(NbClust)
library(corrplot)
library(data.table)
library(tidyverse)
library(ade4)
```

# IMPORTATION DES DONNEES 
```{r include=FALSE}
pokedex <- read.csv("pokedex.csv")
head(pokedex)
```

# ANALYSE DES DONNEES
```{r include=FALSE}
summary(pokedex)
nrow(pokedex)
ncol(pokedex)
```

### Nettoyage des donnés :

On enlève poids (weight_kg) et egg_cycles

```{r include=FALSE}
pokedex<-pokedex[-is.na(pokedex$egg_cycles),] 
pokedex<-pokedex[-is.na(pokedex$weight_kg),] 
#pokedex
```

On enlève les pokémons méga et on garde une seule forme de pokémon 

```{r include=FALSE}
pokedex<-pokedex[-which(pokedex$name%like% 'Mega'),] 
pokedex <- pokedex %>% group_by(german_name) %>% filter (! duplicated(german_name))
pokedex
```

Remplacement valeur abérrantes against_ice 125 -> 1/4

```{r include=FALSE}
pokedex$against_ice<-as.factor(pokedex$against_ice)
levels(pokedex$against_ice)[7]<-0.25
```


# CHOIX DES VARIABLES

On enlève base_friendship et base_experience ainsi que type_2 et ability_2, ability_hidden, egg_type2. et les variables de noms etc...


```{r include=FALSE}
pokedex<-pokedex[,-c(1:5,26,27,31,11,16,17)]
#pokedex
```


On enlève species et ability car trop de modalités.

```{r include=FALSE}
pokedex<-pokedex[,-c(3,9)]
```


Indicatrices sur quelques modalités intéressantes:
    + Pour le status nous choisissons de faire une indicatrice qui permet de savoir si le pokemon est normal ou non.
    + Pour les types nous souhaitons garder les 3 types de base : eau (water), feu (fire), et herbe (grass)
    + Pour egg_type nous faisons 2 indicatrices sur les types undiscoverd et field qui sont les modalités les plus présentes.

```{r include=FALSE}
## creation variable binaire normal/pas normal
pokedex$normal<-as.factor(pokedex$status)
levels(pokedex$normal)[c(1,2,4)]<-0
levels(pokedex$normal)[2]<-1
levels(pokedex$normal)

## creation variables binaires type eau/feu/herbe
pokedex$element<-as.factor(pokedex$type_1)
#levels(pokedex$element)
#table(pokedex$element)
# water = 18
# Fire = 7
# Grass = 10

# EAU
pokedex$eau<-pokedex$element
levels(pokedex$eau)[1:17]<-0
levels(pokedex$eau)[2]<-1

# FIRE
pokedex$feu<-pokedex$element
levels(pokedex$feu)[c(1:6,8:18)]<-0
levels(pokedex$feu)[2]<-1


# GRASS
pokedex$herbe<-pokedex$element
levels(pokedex$herbe)[c(1:9,11:18)]<-0
levels(pokedex$herbe)[2]<-1

pokedex<-pokedex[,-c(2,4,40)]



## création de variable binaire pour le dévellopement de l'oeuf

pokedex$growth_rate[pokedex$growth_rate == "Medium Fast"] <- "Fast"
pokedex$growth_rate[pokedex$growth_rate == "Medium Slow"] <- "Slow"
pokedex$growth_rate[pokedex$growth_rate == "Erratic"] <- "Fluctuating"
#pokedex %>% group_by(growth_rate) %>% count() %>% arrange(desc(n))

## creation indicatrice Fast/Slow et Fluctuating
pokedex$growth_Fast_Slow <- as.factor(pokedex$growth_rate)
#pokedex %>% group_by(growth_rate) %>% count() %>% arrange(desc(n)) 
#Fast : 545 ; Slow : 427 ; Fluctuating : 22

#FAST
pokedex$fast <- pokedex$growth_Fast_Slow
levels(pokedex$fast)[1]<- 1
levels(pokedex$fast)[c(2:3)] <- 0

#FLUCTUATING
pokedex$fluctuating <- pokedex$growth_Fast_Slow
levels(pokedex$fluctuating)[2]<- 1
levels(pokedex$fluctuating)[c(1,3)] <- 0



###egg_type_1

pokedex$egg_type_1[pokedex$egg_type_1 == "Water 1"] <- "Water"
pokedex$egg_type_1[pokedex$egg_type_1 == "Water 2"] <- "Water"
pokedex$egg_type_1[pokedex$egg_type_1 == "Water 3"] <- "Water"
pokedex %>% group_by(egg_type_1) %>% count() %>% arrange(desc(n)) ## on va se concentrer sur les 2 modalités les plus fréquentes : Field et Undiscovered

#Création de l'indicatrice pour egg_type1 : Undiscovered
pokedex$Undiscovered = ifelse(pokedex$egg_type_1=="Undiscovered",1,0) 

#Création de l'indicatrice pour egg_type_1 : Field
pokedex$Field = ifelse(pokedex$egg_type_1=="Field",1,0)


pokedex<-pokedex[,-c(41,14,16)]

#pokedex
```


Pour les variables against nous choisissons de garder seulement celles dont le type est le plus représenté. c'est à dire que nous gardons les against des types : Water, normal, bug, grass, Fire et Psychic


```{r include=FALSE}
pokedex<-pokedex[,-c(20,22:26,29:34,15)]
pokedex

```

Après nous être renseignées ,  nous avons trouvé qu’une catégorie de pokemon avait la particularité d’être assexué. La variable percentage_male aurait pu être interessante mais elle fait partie des variables avec des valeurs non renseignées. Nous avons émit l’hypothèse que les NA correspondaient au terme « asexué », mais après vérification dans le pokedex, ce n’était pas forcement le cas à chaque fois.
Par conséquent nous avons décidé de mettre de côté cette variable.

```{r include=FALSE}
#pokedex$percent_male_binaire = ifelse(is.na(pokedex$percentage_male),1,0) 

```

Passage des variables facteurs en numériques

```{r}
pokedex$normal<-as.numeric(pokedex$normal)
pokedex$eau<-as.numeric(pokedex$eau)
pokedex$feu<-as.numeric(pokedex$feu)
pokedex$herbe<-as.numeric(pokedex$herbe)
pokedex$fast<-as.numeric(pokedex$fast)
pokedex$fluctuating<-as.numeric(pokedex$fluctuating)
pokedex$Undiscovered<-as.numeric(pokedex$Undiscovered)
pokedex$Field<-as.numeric(pokedex$Field)
```



#Corrélation de nos variables

```{r echo=FALSE}
M <- cor(pokedex)
corrplot(M, method = "circle", type = "lower", is.corr = TRUE, srt = 15)

```
On enlève les variables undiscovered, egg_cycles et total_points car trop corrélées entres elles.

```{r echo=FALSE}
pokedex<-pokedex[,-c(15,6,28)]
M <- cor(pokedex)
corrplot(M, method = "circle", type = "lower", is.corr = TRUE, srt = 15)
```
Corrélation OK 





# Standardisation des données

```{r}
pokedex2<-scale(pokedex)
sum(is.na(pokedex2))
# il n'y a plus de NA
```


# Classification des individus

## Classification ascendante hiérarchique (CAH)

On effectue plusieurs classification avec différents critères. La méthode du saut maximal, saut minimal et Ward.

```{r fig.height=10, fig.width=15}
d=dist(pokedex2)

par(mfrow=c(3,3))

### methode du saut  maximal
cah.complete = hclust(d,method="complete")
plot(cah.complete,hang=-1,main="Dendrogramme méthode du saut maximal",xlab="saut maximal")
### methode du saut minimal
cah.single = hclust(d,method="single")
plot(cah.single,hang=-1,,main="Dendrogramme méthode du saut minimal",xlab="saut minimal")
###CAH Ward 
cah.ward = hclust(d,method="ward.D2")
plot(cah.ward,hang=-1,main="Dendrogramme méthode de Ward",xlab="méthode de ward")

### methode du saut  maximal
plot(rev(cah.complete$height)[1:20],type="b",ylab="Height",main="Evolution de l'inertie totale (saut maximal)")

### methode du saut  MINIMAL
plot(rev(cah.single$height)[1:20],type="b",ylab="Height",main="Evolution de l'inertie totale (saut minimal)")

### CAH Ward
plot(rev(cah.ward$height)[1:15],type="b",ylab="Height",main="Evolution de l'inertie totale (ward)")




```

D'après la distance du saut maximal on prendrait plutot K=2 ou K=4, pour la distance du saut minimal K=3 et enfin pour la méthode de Ward K=2. De plus en observant les dendrogrammes, on s'apercoit raipdement que c'est le critère de Ward qui correspond le mieux à nos données. On voit qu'on peut partitionner nos données en 2 groupes.

```{r}

NbClust(pokedex2, min.nc = 2, max.nc = 8, method = "ward.D2")


```

Cela nous conforte sur le choix de K=2




```{r echo=FALSE}
fviz_dend(cah.ward, k = 2,                 # couper en 2 groupes
          cex = 0.5,                 # label size
          color_labels_by_k = TRUE,  # color labels by groups
          ggtheme = theme_gray())     # Change theme)
```

On observe que notre jeu de données est bien séparé en 2 groupes.


```{r}

I.intra = sapply(1:20,FUN=function(k) kmeans(pokedex2,centers=k,nstart=50)$tot.withinss)
plot(I.intra,type="b",xlab="nb groupes",ylab="inertie intra")
NbClust(pokedex2, min.nc = 2, max.nc = 8, method = "kmeans")
```
Pour la méthode des kmeans on prendrait aussi K=2






## Création des groupes

```{r include=FALSE}
#groupe pour la méthode de ward
nbc <- 2
gpe.ward <- cutree(cah.ward, k = nbc)
```


```{r include=FALSE}
#Groupe pour les k-means
k=2
pokedex.kmeans = kmeans(pokedex2,centers=k,nstart=50)
```



```{r echo=FALSE}
acp2 <- prcomp(pokedex2,  scale = T)
# attribuer un gradient de couleur sur l'importance relative de chaque facteur

fviz_pca_var(acp2, col.var = "contrib", gradient.cols = c("white", "blue", "red"), ggtheme = theme_minimal())
fviz_pca_biplot(acp2, label = "var", habillage = gpe.ward, addEllipses = TRUE, ellipse.level = c(0.7), select.var = list(contrib = 14),title="ACP avec les groupes de la méthode de Ward")
fviz_pca_biplot(acp2, label = "var", habillage = pokedex.kmeans$cluster, addEllipses = TRUE, ellipse.level = c(0.7), select.var = list(contrib = 14),title="ACP avec les groupes de la méthode des K-means")
```










